最  高  行  政  法  院  裁  定
                                     100年度裁字第1709號
上  訴  人  卓清波
被 上訴 人  臺中市大甲地政事務所
代  表  人  林建伸
上列當事人間地籍圖事件，上訴人對於中華民國99年4月29日臺
中高等行政法院99年度再字第7號判決，提起上訴，本院裁定如
下：
    主  文
上訴駁回。
上訴審訴訟費用由上訴人負擔。
    理  由
一、按對於高等行政法院判決之上訴，非以其違背法令為理由，
    不得為之，行政訴訟法第242條定有明文。依同法第243條第
    1項規定，判決不適用法規或適用不當者，為違背法令；而
    判決有同條第2項所列各款情形之一者，為當然違背法令。
    是當事人對於高等行政法院判決上訴，如依行政訴訟法第24
    3條第1項規定，以高等行政法院判決有不適用法規或適用不
    當為理由時，其上訴狀或理由書應有具體之指摘，並揭示該
    法規之條項或其內容；若係成文法以外之法則，應揭示該法
    則之旨趣，倘為司法院解釋或本院之判例，則應揭示該判解
    之字號或其內容。如以行政訴訟法第243條第2項所列各款情
    形為理由時，其上訴狀或理由書，應揭示合於該條項各款之
    事實。上訴狀或理由書如未依此項方法表明者，即難認為已
    對高等行政法院判決之違背法令有具體之指摘，其上訴自難
    認為合法。
二、本件上訴人對於高等行政法院判決上訴，主張：上訴人已於
    再審時提出系爭土地之地籍調查表，屬原判決未經斟酌之證
    物足以影響判決，而主張系爭土地有原測量錯誤，然原判決
    卻僅謂系爭第223地號等土地於86年度地籍圖重測時，已由
    相關土地所有權人同意（參照舊地籍圖）協助指界完成重測
    程序，足見其認事用法顯然判決不備理由之違法。又系爭土
    地係以「牆壁」為界，非常明確，亦為訴外人陳王萬吉親自
    指界及認定，是本案測量員有原測量錯誤，依本院76年判字
    第1002號判例意旨，上訴人請求更正地籍圖亦屬正當，原判
    決稱僅能以民事訴訟解決，實有適用法規不當之違法。再者
    ，上訴人亦主張測量員重測土地結果與調查表所記載界址不
    符，直到重測公告期滿，皆未通知土地所有權人陳王萬吉及
    利害關係人協調及補正，上訴人請求法院調查，然原判決未
    於理由項下記載，顯有判決不備理由之違法等語。惟核其上
    訴理由，係就原審取捨證據、認定事實之職權行使，指摘其
    為不當，並就原審已論斷者，泛言未論斷，或就原審所為論
    斷，泛言其論斷矛盾，而非具體表明合於不適用法規、適用
    法規不當、或行政訴訟法第243條第2項所列各款之情形，難
    認對該判決之如何違背法令已有具體之指摘。依首開規定及
    說明，其上訴為不合法，應予駁回。其餘請求廢棄前此各裁
    判並撤銷訴願決定及原處分，自屬無從准許，應併予駁回。
三、另上訴人於原審審理程序中追加請求損害賠償新臺幣68萬元
    及其利息部分，原判決已說明追加之訴因未經被上訴人同意
    ，為不合法等情而並予駁回。茲上訴意旨就此部分引據行政
    訴訟法第7條規定，主張得於行政訴訟中合併請求損害賠償
    。然合併請求既以追加方式為之，仍應符合訴之追加要件，
    原判決已認定其訴之追加不合法，究有如何違背法令情形，
    上訴意旨並未具體指摘，此部分之上訴仍屬不合法。附此敘
    明。
四、據上論結，本件上訴為不合法。依行政訴訟法第249條第1項
    前段、第104條、民事訴訟法第95條、第78條，裁定如主文
    。
中    華    民    國    100   年    7     月    21    日
                    最高行政法院第七庭
                        審判長法官  蔡  進  田
                              法官  黃  淑  玲
                              法官  林  樹  埔
                              法官  鄭  小  康
                              法官  江  幸  垠

以  上  正  本  證  明  與  原  本  無  異
中    華    民    國    100   年    7     月    22    日
                              書記官  邱  彰  德